【裁判字號】    99,抗,128
【裁判日期】    990517
【裁判案由】    假扣押
【裁判全文】
臺灣高等法院臺中分院民事裁定  99年度抗字第128號
抗  告  人
即債務人    珆鼎科技開發股份有限公司
兼上一人
法定代理人  甲○○
抗  告  人
即債務人    甲○○
            丙○○
            乙○○
相  對  人
即債權人    臺灣銀行股份有限公司
法定代理人  丁○○
代理人      庚○○
複代理人    戊○○
            己○○
上列抗告人與相對人等間假扣押事件，對於民國98年12月23日臺
灣彰化地方法院98年度裁全字第2816號裁定，提起抗告，本院裁
定如下：
    主  文
抗告駁回。
抗告訴訟費用由抗告人負擔。
    理  由
一、查相對人臺灣銀行股份有限公司其法定代理人蔡富吉，於訴
    訟中變更為丁○○，並由丁○○具狀聲明承受訴訟，有聲明
    承受訴訟狀及送達回證在卷可稽（見本審卷第34頁、第41-4
    3頁），自生承受訴訟效力，合先明。
二、又按債權人就金錢請求或得易為金錢請求之請求，欲保全強
    制執行聲請假扣押，如就債務人所應受之損害，陳明願供擔
    保，或法院認為適當者，得定相當之擔保，命供擔保後為假
    扣押，民事訴訟法第五百二十二條第一項、第五百二十六條
    第二項定有明文。本件相對人即債權人主張抗告人珆鼎科技
    開發股份有限公司（下簡稱珆鼎公司）於96年5月2日邀其餘
    抗告人甲○○等三人為連帶保證人向相對人借款新台幣（下
    同）800萬元，然珆鼎公司自98年8月2日即未依約還款，屢
    經催討，拒不清償，目前尚積欠本金7,010,330元及利息等
    未還（下簡稱系爭借款債務或債權），為恐日後不能強制執
    行或甚難執行之虞，為此，聲請為假扣押，並提出借據、催
    繳函、還款明細表、珆鼎公司登記事項卡等為憑。原裁定依
    上開規定，命供擔保後為假扣押，並無不合。
三、抗告意旨略以：查抗告人提供彰化縣鹿港鎮○○段174號上
    之建築物254坪為抵押貸款，其每坪鑑定價逾新台幣50,000
    元，可作為十足擔保，且抗告人自98年8月起，僅遲延還款5
    個月，並協商徵得相對人經理同意，且於98年12月12日又清
    償135,986元，足見抗告人有還款誠意，且無隱匿財產情事
    ，為此提起抗告，請求撤銷原裁定等情。
四、惟查，抗告人固提供擔保品即鹿港鎮○○段553地號其上建
    物（鋼筋混凝土造、鋼骨造），面積839.92㎡（約254坪）
    ，並陳稱其每坪鑑價逾新台幣50,000元，可為十足擔保云云
    。然查，鄰地即第三人豐懋機械有限公司之建物即鹿港鎮○
    ○段289地號上之鋼筋混凝土造、鋼骨造建物，經法院強制
    執行拍定價格僅每坪為22,400元，此有彰化地方法院拍賣公
    告、分配表、計算式等在卷可參（見本審卷第17-19頁：第
    45頁），足證抗告人擔保品，不足系爭借款債務。抑有進者
    ，抗告人珆鼎公司承租彰濱工業區○○段553地號土地，因
    逾期繳納租金逾4個月以上，經濟部工業局彰濱工業區服務
    中心於97年2月26日終止租約、並請求返還租賃標的物及回
    復土地原狀，此有經濟部工業局彰濱工業區服務中心97年6
    月30日彰濱工字第0976072080號函文在卷可按（見本審卷第
    20 、21頁），則本案擔保品即建築於上林段553地號建物，
    將有面臨拆除之危險。再查，抗告人陳稱伊提供支票存款單
    ，證明清償135,986元云云，然查該筆款項，乃抗告人未其
    未按期還款，經相對人依法行使抵銷權，將其支票存款抵銷
    其積欠債務之一部分，絕非抗告人有還款誠意而主動繳款，
    亦有相對人函文在卷可佐（見本審卷第22頁）。綜上，抗告
    人既未依約還款，且積欠高達本金7,010,330元及利息等未
    還，屢經催討，又拒不出面清償，且擔保品非但不足，且有
    拆除危險，足見系爭借款債務，恐日後不能強制執行或甚難
    執行之虞，為此，原裁定命供擔保後為假扣押，於法並無不
    合。抗告意旨指摘原裁定不當，求予廢棄改判，為無理由，
    應予駁回其抗告。
五、本件事證已臻明確，兩造其餘攻擊或防禦方法及所提證據，
    均與本院心證之形成，不生影響，爰不一一再加以論述，併
    此明。
六、依民事訴訟法第四百九十五條之一、第四百四十九條第一項
    、第九十五條、第七十八條、第八十五條第一項，裁定如主
    文。
中    華    民    國    99    年    5     月    17    日
            民事第一庭    審判長法  官  吳 火 川
                                法  官  胡 景 彬
                                法  官  陳 繼 先
以上正本係照原本作成。
再為抗告應以適用法規顯有錯誤為理由。
如提起再抗告者應於裁定送達後10日內向本院提出抗告理由狀（
須按照他造人數附具繕本）並繳納抗告裁判費新臺幣1,000元，
同時委任律師或具有律師資格之關係人為代理人。
                                書記官  陳 三 軫
中    華    民    國    99    年    5     月    17    日
                                                      Ｖ

司法院資訊處製作；財團法人民間司法改革基金會備份。
